【裁判字號】    98,訴,352
【裁判日期】    990303
【裁判案由】    違反毒品危害防制條例等
【裁判全文】
臺灣臺南地方法院刑事判決               98年度訴字第352號
公  訴  人  臺灣臺南地方法院檢察署檢察官
被      告  丙○○
選任辯護人  鄭嘉慧律師
被      告  壬○○
指定辯護人  本院公設辯護人林宜靜
上列被告因違反毒品危害防制條例等案件，經檢察官提起公訴（
97年度偵字第16648號），判決如下：
    主  文
丙○○犯如附表一所示之罪，均累犯，各處如附表一所示之宣告
刑；又犯非法持有可發射子彈具殺傷力之槍枝罪，累犯，處有期
徒刑參年陸月，併科罰金新臺幣拾萬元，罰金如易服勞役，以新
臺幣壹仟元折算壹日，扣案如附表二所示之物均沒收。應執行有
期徒刑貳拾貳年，併科罰金新臺幣拾萬元，罰金如易服勞役，以
新臺幣壹仟元折算壹日，販賣毒品所得新台幣捌仟元沒收，如全
部或一部不能沒收時，以其財產抵償之；扣案之第一級毒品海洛
因肆包（檢驗後淨重壹點伍捌公克）均沒收銷燬；扣案如附表二
所示之物均沒收。
壬○○無罪。
    事  實
一、丙○○有下表所載之前科：
┌─┬─────┬─────┬─────┬──────┬───┬────┬────┐
│編│案由      │判決字號  │判決法院  │宣告刑或定應│定執行│執行完畢│就本案有│
│號│          │          │          │執行刑      │刑    │日期    │無構成累│
│  │          │          │          │            │      │        │犯      │
├─┼─────┼─────┼─────┼──────┼───┼────┼────┤
│1 │麻醉藥品管│84訴1801  │本院      │應執行有期徒│減刑並│96年7月 │有      │
│  │理條例    │          │          │刑6年       │定應執│17日    │        │
├─┼─────┼─────┼─────┼──────┤行刑為│        │        │
│2 │肅清煙毒條│85訴452   │本院      │有期徒刑2年 │有期徒│        │        │
│  │例        │          │          │            │刑6年7│        │        │
│  │          │          │          │            │月（接│        │        │
│  │          │          │          │            │續執行│        │        │
│  │          │          │          │            │）（96│        │        │
│  │          │          │          │            │聲減  │        │        │
│  │          │          │          │            │510） │        │        │
├─┼─────┼─────┼─────┼──────┼───┤        │        │
│3 │偽造文書  │92簡509   │本院      │有期徒刑4月 │接續執│        │        │
│  │          │          │          ├──────┤行    │        │        │
│  │          │          │          │減為有期徒刑│      │        │        │
│  │          │          │          │2月（96聲減 │      │        │        │
│  │          │          │          │510）       │      │        │        │
└─┴─────┴─────┴─────┴──────┴───┴────┴────┘
二、丙○○於上開有期徒刑執行完畢後5年內，猶不知悔改，明
    知海洛因係屬毒品危害防制條例第2條第2項第1款所列管之
    第一級毒品，非經許可，不得持有、販賣，竟基於販賣第一
    級毒品海洛因牟利之犯意，分別於如附表一所示之時間、地
    點販賣海洛因予如附表一所示之乙○○、辛○○、己○○等
    買毒者。
三、丙○○復另行起意，明知非經中央主管機關許可，不得持有
    具有殺傷力之各式槍枝、子彈、槍枝主要組成零件，仍於不
    詳時、地取得如附表二、三所示之具有殺傷力之槍枝、子彈
    及槍枝主要組成零件，而未經許可持有之。嗣丙○○於民國
    97年11月18日，將其所持有之如附表二、三所示之物置於其
    所駕駛之3721-UV號自用小客車右前座腳踏板上並搭載壬○○（詳後述無罪部分）及其2人所生之女欲前往其位於臺南
    市○○路○段547巷52號8樓之3住處時，為警於同日下午7時
    40分許持臺灣臺南地方法院檢察署檢察官核發之拘票在台南
    市安平區○○○路與健康路口執行拘提到案，經警員搜索上
    開自用小客車並扣得如附表二、三之物及海洛因4小包（檢
    驗後淨重1.58公克）後，始循線查獲上情。
四、案經臺南市警察局第五分局報告臺灣臺南地方法院檢察署檢
    察官偵查起訴。
    理  由
壹、有罪部分：
  一證據能力：
    (一)按檢察官、檢察事務官、司法警察官或司法警察逮捕被告
      、犯罪嫌疑人或執行拘提、羈押時，雖無搜索票，得逕行
      搜索其身體、隨身攜帶之物件、所使用之交通工具及其立
      即可觸及之處所，刑事訴訟法第130條定有明文。次按，
      本案之附帶搜索依文義解釋、立法解釋及比較法解釋之觀
      點，在如有不能或難以實施附帶搜索時，得將車輛帶離至
      最近之警局為之，合於刑事訴訟法第130條之即時性及現
      場性，而是否有將車輛帶至最近之警局實施附帶搜索之必
      要性，於審判時由法院判斷，故本案如有不能或難以實施
      之情狀，得將該車輛帶至警局再實施附帶搜索，從而，該
      附帶搜索既屬合法，其因此而取得之證據即有證據能力，
      故本案所扣得之槍、彈，仍得作為論罪科刑之依據，台灣
      高等法院暨所屬法院93年度法律座談會刑事類提案第26號
      意旨參照。是依上開規定及法律座談會刑事類提案意旨可
      知，如有不能或難以實施之情狀，員警即得將該車輛帶至
      警局再實施附帶搜索，從而，該附帶搜索即屬合法，其因
      此而取得之證據亦有證據能力。經查：
      1.台南市警察局第五分局偵查隊於97年11月18日下午7時4
        0分許持台灣台南地方法院檢察署檢察官所核發之拘票
        ，在台南市安平區○○○路與健康路交叉路口拘提被告
        丙○○與壬○○，業經證人即當日執行拘提之台南市警
        察局第五分局警員甲○○於本院審理時具結證稱：「（
        97年11月18日你們是如何逮捕丙○○的？）我是在被告
        的租屋處即法院附近跟監，被告駕駛車牌號碼3721-UV
        號自用小客車，就跟隨被告到健康路與中華西路口遇到
        紅燈就攔截，發現車上有丙○○、壬○○與他女兒。我
        們就出示報請檢察官之拘票，壬○○或丙○○中有一人
        好像是被通緝，我們就逮捕他」、「（你們拘提被告的
        時候有出示地檢署的拘票嗎？）有，出示拘票及警察識
        別證」等語〔見院卷(二)頁42至43〕，並有臺灣臺南地方
        法院檢察署拘票、台南市警察局第五分局通知書各2份
        在卷可資佐證，是本案司法警察係依法拘提被告丙○○
        、壬○○。
      2.又證人即當日執行拘提之台南市警察局第五分局警員甲○○於本院審理時具結證稱：「（在健康路與中華西路
        路口時你們有無當場搜索車內的物品？）當場沒有」、
        「（當時有發生何狀況讓你們無法當場進行搜索？）因
        為當時路面有施工，且是下班時間，車輛很多，怕塞車
        所以沒有辦法當場進行搜索」、「（沒有辦法進行搜索
        ，你們如何處理？）我們請同事開偵查車，來接被告丙○○回第五分局，另外一個同事開被告車牌號碼3721-U
        V號自用小客車回第五分局」、「（接下來你們當天何
        時開始執行搜索？）將車輛開回去警局之後，就馬上進
        行搜索自小客車」、「（搜索車牌號碼3721-UV號自用
        小客車時被告有無在場？）被告丙○○沒有，但壬○○
        有」、「（回到分局之後，是否你們有詢問丙○○是否
        同意搜索？）印象中好像是請壬○○同意的，好像兩個
        人都有簽名」、「檢察官請審判長提示警卷搜索扣押筆
        錄（審判長提示之）」、「（你看完搜索扣押筆錄之後
        ，有何意見？）應該是經過丙○○、壬○○同意之後才
        搜索，不然丙○○、壬○○不會在筆錄簽名」、「（依
        照刑事訴訟法第130條規定，本來就可以直接搜索車子
        ，為何還要經過被告同意？）因為想要讓被告更確認」
        、「（你們在開始搜車子時，旁邊是否有作錄影的動作
        ？）當時沒有錄影，只有拍照」、「（你有親自參與搜
        索的動作？）有」、「（搜索時有查獲何物品?）在車
        牌號碼3721-UV 號自用小客車前座副駕駛座腳踏板上有
        發現槍械」、「（槍械是用什麼裝著?）用一個袋子，
        約高30公分，寬約20公分，就像我們一般購物用的袋子
        」、「（提起來的重量約有多重？）那個袋子拿起來的
        時候，重量蠻沈重的」、「（裡面有兩支手槍對嗎？）
        對」、「（那個袋子如果裝衣服的話可以裝幾件，一般
        上衣的話？）裝衣服若有折好，大概只能裝三件」、「
        （你說當天你是在健康路與中華西路上遇上紅燈所以就
        攔截被告嗎？）對」、「（所以是在車道就攔下被告還
        是請被告開到路邊去？）因為當時道路施工，只剩下一
        個車道，所以在車道就攔下，我們請被告下車，我們將
        被告的車子開到路邊」、「（你們是騎機車攔下被告，
        為何剛剛說被告是坐偵查車回去？）我們是在路邊等到
        局裡面的人來載被告」、「（被告兩人是否有下車？）
        被告二人有下車，車上有他女兒」、「（他們從哪個座
        位下車？）被告丙○○從駕駛座，壬○○從副駕駛座下
        車，他們兩人的女兒是坐在後座」、「（警員那時有坐
        在被告的車上嗎？）警員也是下車在路邊等」、「（你
        說後來又叫壬○○上車，所以車子車門都是開開關關嗎
        ？）沒有開開關關，因為壬○○上車顧小孩，我們也就
        跟上車了」、「（你們是後來才作搜索的嗎？）對」、
        「（是開到警局就馬上搜索嗎？）不是回到警局就馬上
        搜索，而是把車停好，請被告丙○○與壬○○進去警局
        之後，請他們簽下同意搜索之後才搜索車子，這中間並
        沒有停頓。且當時我們也有聲請搜索票，也是可以對被
        告丙○○的車子搜索」、「（簽下同意搜索書，你有在
        場嗎？）那是我作的，是我請他們當場簽的」、「（簽
        同意搜索書及製作警詢筆錄是同時製作的嗎？）不是，
        是搜索扣押完後才做警詢筆錄的」、「（當時你們如何
        讓他們簽下同意搜索筆錄的過程？）因為我們要搜索交
        通工具，所以我們就請他們二位簽立同意搜索同意書」
        、「（時間多久？）從進去警局之後，到執行搜索不會
        超過三分鐘。我們到警局之後，我們請他們二位及他們
        小孩進去警局之後，我們請被告簽立同意搜索，接著就
        馬上搜索他們的車子」、「（這中間有跟被告二位說什
        麼話嗎？）有簡單的口頭上問，有問他們車上還有毒品
        還有什麼東西」、「（是否還有其他對話？）沒有」、
        「鄭辯護人請審判長提示警卷搜索同意筆錄（審判長提
        示之）」、「（該搜索筆錄是電腦打字的，不可能如證
        人所說的二、三分鐘馬上就出來，因為若電腦打字應該
        有十來分鐘？實際狀況究竟如何？）同意搜索書那張是
        打字沒錯，只是性別、年籍部分打字而已，時間應該不
        會花很久，其他也都是用手寫的」、「（你剛剛說你們
        執行搜索時有拍照，是卷附之照片嗎？）是」、「（該
        照片是移動紙袋前拍的還是移動後拍的？）先拍照才移
        動紙袋，移動紙袋後又有拍」、「（拍照的時候你有在
        場嗎？）有」、「（你一打開右前座就看到這個紙袋了
        嗎？）對」、「〔所以照片（警卷51頁）紙袋的狀況就
        是你們打開車門時第一眼看到狀態嗎？（審判長提示之
        ）〕51頁有兩張，上面那張是未移動前拍的，下面那張
        是移動後近拍的」、「（上面那張照片裡的袋子上面有
        無覆蓋衣物？）沒有」、「〔你們搜索車子的過程有無
        提示搜索票？（審判長提示警卷）〕沒有出示搜索票」
        、「（在搜索之前有無跟被告說明在搜索之前要經過被
        告你的同意才進行搜索？）有告知，並請被告同意我們
        搜索」、「（這是經過被告同意，但是有無向被告說明
        要經過被告同意才進行搜索？還是請被告直接簽立同意
        搜索？）我有問被告你要讓我們看你們的車嗎？被告說
        好」、「（你說你們當時去逮捕被告的時候，是下班時
        間車流很多，所以你們等偵查車來的時間是否很長？）
        不會很久，大約10到15分鐘」、「（被告說同意書是事
        後才簽立的，想要確認同意書是搜索前簽立的還是搜索
        後簽立的？）同意搜索是搜索前簽立的，扣押筆錄是搜
        索後才簽立」、「（請證人回想這個案子有無聲請搜索
        票？聲請的地點及物件為何？）有聲請搜索票，但是沒
        有持搜索票去執行。搜索處所不記得，但是物件我確定
        有包括本案的這台車輛」、「（有搜索票為何不執行及
        出示給被告看？）因為好像搜索票的有效期間過了」、
        「（你在健康路與中華西路對被告進行攔截，並在分局
        搜索，該時間是在97年11月18日或97年11月19日？）是
        97年11月18日」、「（你是根據什麼回答認為是97年11
        月18日？）因為製作搜索扣押的時間確實是97年11月18
        日，所以也是在該日進行搜索。97年11月19日我就將案
        子移送給檢察官，接著我就電話請被告丙○○的弟弟將
        車子開回去，97年11月19日當天被告丙○○的弟弟就將
        車子開回去了」、「被告丙○○答（我弟弟是97年11
        月19日晚上五、六點將車子開回去的，但是警察在97年
        11月19日上午有對我的車子進行搜索」、「（你如何知
        道警察有在97年11月19日搜索你的車子？）被告丙○○
        答（是另外一個警察帶我去我的車子搜索的）」、「（
        審判長就被告提出的問題，請證人江警員回答）97年11
        月19日是否有再對被告的車子搜索，因為我不在現場，
        所以我不清楚」、「（97年11月18日的搜索你有參與，
        你搜索到何物？）97年11月18日那天我在車上搜索到兩
        把改造手槍、子彈、毒品」、「（被告有何意見？）被
        丙○○告答（97年11月18日警察先說搜到槍，97年11月
        19日另一個小隊長又說搜到毒品」、「（被告97年11月
        18日從你的車上搜到槍，是否實在？）我不知道那包東
        西是否是槍，但是警察說是槍，我也沒有意見」、「（
        照你剛剛說97年11月18日警察先說搜到槍，97年11月19
        日另一個小隊長又說搜到毒品。所謂搜到毒品是怎麼一
        回事？）被告丙○○答（97年11月19日早上警察告訴我
        說昨天沒有進行搜索，所以今天要搜索我的車子，然後
        就從我車上搜出毒品了」、「（審判長問那你有無在場
        ？）被告丙○○答（有）」、「（就這點，證人江警員
        有何意見？）97年11月18日已經搜索完畢了且有進行扣
        押了。97年11月19日的事情我不知道」、「（97年11月
        18日搜索時，你們確實有扣到毒品嗎？）有」、「（毒
        品從哪裡搜出來的？）毒品是從被告車內駕駛座與車門
        之間的縫隙底下搜出的」、「（就這點有何意見？）證
        人講的對」等語〔見院卷(二)頁43至48〕。依證人甲○○
        上開證述可知，司法警察係因執行拘提當時路面施工，
        且是下班時間，車輛很多，而無法當場執行附帶搜索，
        乃由司法警察將被告丙○○、壬○○及渠等所使用之37
        21-UV號自小客車帶同、駛回台南市警察局第五分局後，
        並隨而於該處對上開自小客車執行搜索，因而搜索扣得
        如附表二、三所示之物及海洛因4小包（檢驗後淨重1.5
        8公克）等物，是本案司法警察對於上開自小客車所為
        之搜索，係有不能或難以實施之情狀，員警始將上開自
        小客車帶至警局再實施附帶搜索，揆諸上開說明，該附
        帶搜索即屬合法。又如附表二、三所示之物及海洛因4
        小包確為司法警察實施附帶搜索在上開自小客車右前座
        之腳踏板所扣得之物，業經證人甲○○證述如上，並有
        台南市警察局第五分局搜索扣押筆錄2份及照片13張在
        卷可資佐證，是揆諸上開說明，司法警察因實施附帶搜
        索所扣得上開如附表二、三所示之物及海洛因4包，自
        有證據能力，故被告丙○○辯稱扣案如附表二、三所示
        之物係非法搜索扣押取得而無證據能力云云，洵不足採
        。
    (二)其餘有關公訴人所提出之證據方法及辯護人、本院依被告
      聲請調查之各項證據方法，其證據能力之認定，均詳如本
      院99年2月3日裁定中「本院認定有無證據能力」欄所載。
  二實體事項：
    (一)被告丙○○所犯上開事實欄二（即如附表一）之犯行：
      1.訊據被告丙○○固不否認警方於97年11月18日下午持臺
        灣臺南地方法院檢察署檢察官核發之拘票執行拘提後，
        警員搜索其所駕駛之3721-UV號自用小客車，並扣得海
        洛因4小包等情，惟矢口否認有何販賣第一級毒品之犯
        行，辯稱：伊並未販賣海洛因予如附表一所示之乙○○
        、辛○○、己○○等人，且其於97年10月5日晚上約12
        時許遭人砍傷腿部，不可能於10月6日再外出，證人己○○所述不足採，是伊並未販賣海洛因予證人己○○云
        云。
      2.經查：
        (1)警方於97年11月18日下午持臺灣臺南地方法院檢察署
          檢察官核發之拘票執行拘提後，警員搜索被告丙○○
          所駕駛之3721-UV號自用小客車，並扣得海洛因4小包
          等情，業據被告丙○○供述在卷，核與證人即台南市
          警察局第五分局偵查隊林朝陽小隊長於偵查中所為之
          證述相符，並有台南市警察局第五分局搜索扣押筆錄
          及扣押物品目錄表1份在卷可資佐證，另扣案之海洛
          因4包（檢驗後淨重1.58公克），經送法務部調查局
          以化學呈色法及氣相層析質譜儀分析法鑑定，均呈海
          洛因陽性反應，有該局濫用藥物實驗室97年12月1日
          調科壹字第09723045500號鑑定書1份可稽，是此部分
          之事實堪以認定。
        (2)次查：
          被告丙○○所犯如附表一編號1、4、6之犯行部分
            ：
            A.證人即買毒者乙○○於偵查中具結證稱：「（你
              與丙○○連絡，都是以你電話0000000000打給00
              00000000號電話與他連絡?）是」、「（警詢時
              稱97年9月12日下午4時22分許有與丙○○通過電
              話，是丙○○要送毒品到你住處給你，那次是你
              跟丙○○買海洛因?）應該是吧」、「（這次你
              是跟丙○○買多少?）我忘記了，但大部分都是
              跟他買五百或一千」、「（你是幾點拿到海洛因
              的?）我忘記了，每次都是掛斷電話後一個小時
              內會拿到」、「（警詢時稱97年9月15日下午3時
              8 分許、4時33分許有與丙○○通過電話，是周
              正興要送毒品到你住處給你，那次是你跟丙○○
              買海洛因?）是」、「（這次你是跟丙○○買多
              少?）三千五百元」、「（你是幾點拿到海洛因
              的?）掛斷電話後一個小時內會拿到，大概是當
              天下午五點半」、「（97年8月24日晚上7時46分
              許，你以0000000000電話打0000000000電話給周
              正興，這次在你家當面與丙○○買一千元的海洛
              因?）是」、「（何時拿到海洛因?）沒印象了，
              應該是在一個小時內拿到」、「（你打電話給周
              正興是為了買海洛因?）是」等語（見偵查卷頁
              78至79）。
            B.以下係證人即買毒者乙○○以0000000000號、00
              00000000號行動電話撥打被告丙○○、壬○○所
              持用之0000000000、0000000000行動電話之通訊
              監察譯文：
┌─┬─────┬────┬──────┬────────────┐
│編│監察號碼  │通話時間│監察號碼之基│譯文內容                │
│號├─────┤        │地台地址    │                        │
│  │非監察號碼│        │            │                        │
├─┼─────┼────┼──────┼────────────┤
│1 │0000000000│97年8月 │台南市安南區│A：喂。B：喂。A：喂，姐 │
│  ├─────┤24日晚上│海西里2鄰海 │阿說叫你介紹一個男生一個│
│  │0000000000│7時46分 │中街169巷56 │女生過來。B：他剛剛有說 │
│  │          │許      │號          │。A：要馬上過來。B：我這│
│  │          │        │            │個處理好就過去。        │
├─┼─────┼────┼──────┼────────────┤
│2 │0000000000│97年9月 │台南市安南區│B：喂。阿興來了嗎。A：你│
│  ├─────┤12日下午│海西里2鄰海 │哪裡找。A：讚阿。B：他在│
│  │0000000000│4時22分 │中街169巷56 │等人，在等那個。A：他跟 │
│  │          │許      │號          │姐阿（丁○○）說半個小時│
│  │          │        │            │要過來。B：等一下他過去 │
│  │          │        │            │，你叫姐阿讓她死，我會當│
│  │          │        │            │作沒看見。A：可以嗎。   │
├─┼─────┼────┼──────┼────────────┤
│3 │0000000000│97年9月 │台南市安南區│B：姊仔叫你帶一個81過來 │
│  ├─────┤15日下午│海西里2鄰海 │。A：好。B：他只有二仟。│
│  │0000000000│3時8分許│中街169巷56 │A：好，等一下，我再過去 │
│  │          │        │號          │。                      │
├─┼─────┼────┼──────┼────────────┤
│4 │0000000000│97年9月 │台南市安南區○○○○○路嗎?B：有。A：量│
│  ├─────┤15日下午│海西里2鄰海 │多少?B：125。A：實的有多│
│  │0000000000│4時33分 │中街169巷56 │少?B：125阿，81阿，袋子 │
│  │          │許      │號          │很輕。A：他說要用接的。 │
│  │          │        │            │B：我給你的也是實重，有 │
│  │          │        │            │接沒有接都是實重。A：問 │
│  │          │        │            │題比較少，我有扣掉袋重。│
│  │          │        │            │B：扣掉袋重，少多少?A： │
│  │          │        │            │0.05。B：你量公克，我不 │
│  │          │        │            │會量。A：不然你來跟他說 │
│  │          │        │            │好了。                  │
└─┴─────┴────┴──────┴────────────┘
            C.茲互核證人即買毒者乙○○前揭供證與上開通訊
              監察譯文，確係相符，足以證明被告丙○○確有
              於如附表一編號1、4、6所載之時、地，販賣海
              洛因予證人乙○○之事實，堪以認定。至於證人
              即乙○○之女友丁○○於本院審理時雖具結證稱
              ：伊是住在證人乙○○的隔壁，伊大概知道證人
              乙○○於97年8、9月間，一天24小時都在做什麼
              ，因伊與證人乙○○一天24小時都在伊住處，證
              人乙○○所使用之海洛因都是伊提供予證人吳誠
              讚的，伊不曾看過證人乙○○與他人或被告周正
              興交易過毒品云云；惟查，證人丁○○與證人吳
              誠讚既未同居在證人乙○○之住處，且證人金美
              霞亦於本院審理時具結證稱：「（乙○○跟周正
              興認識嗎？）我不知道，應該有認識」、「（吳
              誠讚跟丙○○之間的交往情形，你是否了解？）
              他們交情深淺我不知道，但是他們應該是沒有互
              相連絡」、「（乙○○跟丙○○之間，有無毒品
              關係？）不可能」、「（乙○○跟丙○○之間的
              毒品關係為何？）我不了解，因為丙○○來找我
              ，都是我麻煩他過來的」、「（所以你對丙○○
              跟乙○○毒品來往，你應該不了解？）他們倆應
              該是沒有在來往」等語〔見院卷(二)頁263〕，足
              證證人丁○○並不全然知悉證人乙○○與被告周
              正興之交往關係，是證人丁○○證稱證人乙○○
              與被告丙○○無交易過海洛因云云，純屬其個人
              臆測之詞，洵不足採。
            D.綜上所述，被告丙○○此部分販賣海洛因予買毒
              者乙○○之犯行，事證明確，應依法論科。
          被告丙○○所犯如附表一編號2、3、5、7至11之犯
            行部分：
            A.證人辛○○於偵查中具結證稱：「（警詢筆錄所
              述是否實在?）實在」、「（你怎麼知道『金仔
              』或『金牌』是老闆?）因為我某次去找丙○○
              買海洛因時，他有當場打電話給『金仔』或是『
              金牌』，之後才帶我到約定的地點，由丙○○跟
              浴仔或金牌拿毒品，拿完之後再交給我，當時因
              為阿興不想讓我跟『金仔』見面，我也不想認識
              『金仔』，所以丙○○跟他拿毒品時，我跟他們
              距離約十公尺遠，時間大概是今年七、八月間」
              、「（你跟丙○○及壬○○買幾次毒品?）大概
              七次左右，每次都買500元的海洛因」、「（你
              這七次購毒的時間?）期間今年從四、五月開始
              到九十七年十一月十八日，我大約每隔約一個月
              拿一次毒品」、「（交易地點?）台南市○○路
              與北門路的7一11」、「（都是誰把海洛因交給
              你?）丙○○」、「〔97 年8月23日到97年10月5
              日期間，你跟丙○○拿過幾次毒品? （提示97年
              8月23日）〕應該只有一次」、「（97年9月26日
              晚上10點4分與10點21日各打一通給丙○○，你
              這次跟丙○○買了500元的海洛因?）是，我們約
              在台南縣永康市○○路墓地交易，是丙○○把海
              洛因交給我的。因為我做生意都做到晚上九、十
              點，要等生意結束才會找他，當天中午因為我做
              生意有用骨頭熬湯，我把湯拿給丙○○時有先拿
              500元的價金給他，晚上才跟他在墓地那裡拿海
              洛因」等語（見偵查卷頁33至35）；又於偵查中
              具結證稱：「（98年2月3日警詢時稱你在97年9
              月有用0000000000電話打0000000000電話與周正
              興聯絡並向他購買海洛因共七次?）是」、「（
              這七次購買多少金額海洛因?）每次500，七次共
              3500」、「（每次都是丙○○親自把毒品交給你
              ?）是」、「（這七次交易地點都在那裡?）都在
              台南市○○路○段527巷17號7樓之3丙○○住處
              」、「（你對98年2月3日警方提示給你的通聯紀
              錄內容有無意見?）沒有」、「（你這七次你都
              何時拿到海洛因?）都在晚上」、「〔你都是先
              打電話與丙○○聯絡後才從丙○○處拿到海洛因
              ? （提示偵卷98年9月8日至10月5日0000000000
              與0000000000通聯紀錄）〕是」、「（你說你在
              9月8日到29日有跟丙○○拿過七次?）應該是有
              」、「〔（提示98年2月3日警詢筆錄）據你的說
              法推算是否應該是有在97年9月9、11、13、15、
              18、27、29日向丙○○購買海洛因? 〕應該是」
              等語（見偵查卷頁97至99）。
            B.茲參酌證人即買毒者辛○○前揭於偵查中所為之
              證述，與證人辛○○所持用之行動電話號碼0000
              000000號自97年9月8日至同年月29日之雙向通聯
              紀錄，互核相符，有該雙向通聯記錄一份在卷可
              資佐證，足以證明被告丙○○確有於如附表一編
              號2、3、5、7至11所載之時、地，販賣海洛因予
              證人辛○○之事實，堪以認定。至於證人辛○○
              於本院審理時翻異其詞，證稱伊是與被告丙○○
              合資購買毒品云云；惟查，證人辛○○於本院審
              理時亦具結證稱：「（你有跟丙○○約好他出多
              少錢? 你出多少錢?）沒有」、「（你知道周正
              興出多少錢?）不知道」、「（你知道被告買回
              來多少毒品嗎?）不知道」、「（你知道每次被
              告買回來的毒品，有多少是你的，有多少是他的
              ?）我不清楚」、「（是否有每次被告拿毒品回
              來時，有在你面前秤重量給你看，看多少是你的
              ，多少是他的?）沒有」、「（被告是否有跟你
              說過這次他沒有空，叫你自己去幫忙買?）沒有
              ，因為我不認識不能去買」、「（你是否知道你
              每次去向被告拿毒品，丙○○的部分丙○○出了
              多少錢，你知道嗎?）不知道」、「（你是否知
              道，你每次向丙○○拿毒品，他究竟總共用了多
              少錢去買，買了多少毒品?）我不知道」等語〔
              見院卷(二)頁96至97〕，依證人辛○○上開證述可
              知，證人辛○○對於所謂其每次與被告丙○○合
              資購買海洛因時，其與被告丙○○所各應支付之
              金額、各應獲得之海洛因重量及合計購買海洛因
              之總金額、合計所購買海洛因之總重量，均不清
              楚，是與一般合資購買之情形均不相同，足以證
              明證人辛○○上開證稱係與被告丙○○合資購買
              海洛因云云，要屬偽證之詞，洵不足採。
            C.綜上所述，被告丙○○此部分販賣海洛因予買毒
              者辛○○之犯行，事證明確，應依法論科。
          被告丙○○所犯如附表一編號12之犯行部分：
            A.證人即買毒者己○○於偵查中具結證稱：「（警
              詢筆錄所述是否實在?）實在」、「（指認表上
              的簽名及指印是你親自為之?）是」、「（警方
              有提示你監聽譯文嗎?）有」、「（譯文內容都
              正確嗎?）正確」、「（97年10月5日凌晨1時的
              電話是張小姐幫你打的?）是」、「（當時是誰
              接電話?）丙○○」、「〔這次你跟丙○○買多
              少毒品? （告以監聽譯文內容）〕97年10月5日
              凌晨一點50分左右，在北門路與和緯路口九六新
              村附近的7-11由丙○○拿給我的，這次是拿給我
              二千元的份量」、「（為何譯文講會講到14500
              元?）這是我欠他毒品價款。所欠的14500元我已
              經在97年10月6日在北門路與和緯路口九六新村
              附近的7-11當面還給丙○○」等語（見偵查卷頁
              126至130）。
            B.以下係證人即買毒者己○○委託其女友張文芳以
              其持用之0000000000號行動電話撥打被告丙○○
              所持用之0000000000行動電話之通訊監察譯文：
┌─┬─────┬────┬──────┬────────────┐
│編│監察號碼  │通話時間│監察號碼之基│譯文內容                │
│號├─────┤        │地台地址    │                        │
│  │非監察號碼│        │            │                        │
├─┼─────┼────┼──────┼────────────┤
│1 │0000000000│97年10月│台南縣永康市│A：喂。B：興哥，你可以再│
│  ├─────┤5日凌晨1│中正北路19巷│給我差一次嗎?A：你已經差│
│  │0000000000│時許    │1號14樓之2  │萬多元了。B：我知道，偉 │
│  │          │        │            │阿他說星期一就要慢慢跟你│
│  │          │        │            │算了。A：我現在在朋友這 │
│  │          │        │            │裡，我等一下再打。      │
├─┼─────┼────┼──────┼────────────┤
│2 │0000000000│97年10月│台南市北區公│A：喂。B：興哥拜託一下。│
│  ├─────┤5日凌晨1│園路591-46號│A：之前多少。B：9500，加│
│  │0000000000│時30分許│12樓之7屋頂 │今天早上2000元，共11500 │
│  │          │        │            │。A：那我已經動下去了。B│
│  │          │        │            │：這次再讓我們差，總共  │
│  │          │        │            │14500。A：算2000一格81，│
│  │          │        │            │半超過你過來拿。B：在哪 │
│  │          │        │            │裡。A：同樣。           │
├─┼─────┼────┼──────┼────────────┤
│3 │0000000000│97年10月│台南市北區西│A：喔，好，我下去。B：喔│
│  ├─────┤5日凌晨1│門路四段367 │，謝謝。                │
│  │0000000000│時47分許│號12樓      │                        │
└─┴─────┴────┴──────┴────────────┘
            C.茲參酌證人即買毒者己○○前揭偵查中所為之證
              述，與上開通訊監察譯文互核相符，有上開監察
              譯文在卷可資佐證，是被告丙○○確有於如附表
              一編號12所示之時、地，販賣海洛因予證人陳梓
              偉之事實，堪以認定。
            D.至於證人戊○○於本院審理時雖具結證稱被告周
              正興被砍傷大腿那天的清晨，伊與被告丙○○、
              證人己○○一起在被告丙○○住處，那天伊與被
              告丙○○一起向藥頭買毒品，伊買完毒品後，證
              人己○○來找被告丙○○，在伊離開之際，伊沒
              有看到他們兩人在買賣毒品云云，惟查，證人張
              世昌亦於本院審理時具結證稱：「〔你是否記得
              他（指被告丙○○）在97年10月份左右曾經右大
              腿被砍傷? 〕記得」、「（日期是否在97年10月
              5日晚上11時多，接近10月6日凌晨?）正確日期
              我不記得，但是我知道是晚上」、「〔你當場看
              到他們倆（指被告丙○○與證人己○○）在買賣
              毒品嗎？〕沒有」、「〔（你說他是套房裡面（
              指被告丙○○位於台南市○○路住處）沒有隔間
              ？〕那是他家，我看到己○○是在北門路」、「
              （北門路的家，己○○上來後跟丙○○在一起的
              時間，你有無都在場？）我只記得我有看到周正
              興帶他進來，後來因為時間的關係，我記不太清
              楚」、「（你在場時，是誰先離開？）我先離開
              的」、「（己○○後來才走嗎？）我印象中是這
              樣」、「（10月5日凌晨你是幾點去丙○○家？
              ）事情隔那麼久，我只記得那天我有去，因為他
              隔天被砍，所以我比較有印象」、「（10月5日
              凌晨你到丙○○家時，你說己○○還沒到，周正
              興就已經在家裡，後來己○○就上來，所以周正
              興沒有出去再回來？）好像是丙○○下去帶他上
              來」、「（時間很快嗎？）應該是一下子下去就
              帶他上來」、「（你說某日凌晨丙○○、己○○
              一起在丙○○北門路的家裡，那件事是發生周正
              興腳受傷之前還是之後？）之前」、「（你說當
              日是丙○○是要找藥頭買毒品？）是」、「（當
              日丙○○跟己○○接觸的過程，你全程都有看到
              嗎？）我只看到丙○○下去帶他上來」、「（帶
              他上來之後，丙○○跟己○○在做何互動，你全
              程都有注意到嗎？）沒有太去注意。」、「（你
              是某日凌晨去北門路那邊找丙○○，你去就看到
              他腳受傷嗎？）沒有，我去他家坐的那一天跟他
              受傷是不同天」、「（你去他家找他聊天跟你去
              他家看到他受傷是隔幾天？）他受傷是之後，兩
              天差沒多久」、「（你兩次去他們家，一次是去
              他家聊天，另外一次是去他家看到他腳受傷，兩
              次去都是凌晨的時間嗎？）我記得都是晚上、半
              夜」、「（都是晚上、半夜，這之間是隔幾天？
              ）我不太確定，我只知道不是同一天」、「（隔
              幾天？）我記得不是一天就是兩天，因為我記得
              他被捅之後有打電話給我，所以我比較有印象」
              等語〔見院卷(二)頁251至257〕。
            E.另參酌財團法人奇美醫院98年6月15日（九八）
              奇醫字第3001號函所檢附之被告丙○○之該院專
              用病情摘要內容稱「丙○○於97年10月6日凌晨2
              時5分許至該院急診，就診原因為右大腿長度約1
              公分之穿刺傷，病人主訴約1小時前被剪刀刺傷
              ，檢查無重要之神經血管損傷，予以傷口縫合後
              ，於當日凌晨2時30分許離院，期間並無外出」
              等情，有該院函一份在卷可資佐證，依上開函覆
              意旨所示，被告丙○○係於97年10月6日凌晨2時
              5分許因右大腿穿刺傷前往該院急診並於同日凌
              晨2時30分許離院，惟被告丙○○被訴如附表一
              編號12所示販賣海洛因之時間點係97年10月5日
              凌晨1時50分許，是上開函覆與被告丙○○有無
              於如附表一編號12所示之時、地販賣海洛因予證
              人己○○無關，是尚難以此為被告丙○○有利之
              證明。是依證人戊○○上開證述，其對於其與證
              人己○○、被告丙○○一起見面之正確日期並不
              確定，且未全程目擊被告丙○○與證人己○○接
              觸之情形，是證人戊○○上開證述並不足為被告
              丙○○有利之認定。另證人即共同被告壬○○於
              本院審理時具結證稱：「（被告丙○○被刺傷那
              一天是何時？）10月5日晚上」、「（你們後來
              有去醫院就診？）有」、「（就診完後你們是回
              去還是有住院？）是我們朋友載他去醫院，縫一
              縫就馬上回來」、「（是回到哪邊的住處？）先
              去北門路接我，在去華平路」、「（當天他從醫
              院回來後，他就在華平路？）是」、「（10月5
              日被刺傷，10月6日去醫院回來後，就直接到華
              平路的住處去?）是」、「（10月6日當天都一直
              是在華平路嗎？）是」、「（那一天受傷後被告
              有無外出？）沒有辦法外出」、「（10月6日當
              天被告沒有外出？）沒有」、「（己○○有無來
              家裡找他？）有」、「（10月6日當天來家裡找
              他，有無跟他交易毒品？）沒有」、「（10月6
              日那一天丙○○有無跟己○○出去外面？）沒有
              ，他那時候腳根本就不能動，都躺在床上而已」
              、「（所以他沒有跟被告己○○出去外面？）沒
              有」、「（己○○如何找到被告？）打我們的手
              機」、「（所以並不是約在外面？）是」等語〔
              見院卷(二)頁258〕，依證人即共同被告壬○○之
              上開證述，證人己○○有於97年10月6日來找被
              告丙○○，且被告丙○○並未與證人己○○出去
              外面，惟被告丙○○被訴如附表一編號12所示販
              賣海洛因之時間點係97年10月5日凌晨1時50分許
              ，是證人即共同被告壬○○之上開證述與被告周
              正興究有無於如附表一編號12所示之時、地，販
              賣海洛因乙節並無關連，是證人即共同被告劉秀
              惠上開證述亦不足為被告丙○○有利之認定。又
              證人癸○○於本院審理時具結證稱：「伊有聽朋
              友說過被告丙○○之右大腿於97年10月份曾經被
              刺傷，伊不知道是哪一天，伊不知道被告丙○○
              是何時受傷」等語〔見院卷(二)頁259〕，是證人
              癸○○亦未親眼目擊被告丙○○與證人己○○於
              如附表一編號12所載之時、地接觸之情形，是證
              人癸○○上開證述亦不足為被告丙○○有利之認
              定。
            F.綜上所述，被告丙○○此部分之犯行，堪以認定
              ，應依法論科。
      3.綜上所查，被告丙○○所犯如附表一所示販賣海洛因予
        買毒者乙○○、辛○○、己○○之犯行，均堪以認定，
        應依法論科。
    (二)被告丙○○所犯上開事實欄三之犯行：
      1.訊據被告丙○○固不否認扣案如附表二、三所示之改造
        槍枝、子彈均具殺傷力，手槍滑套則為土造金屬滑套等
        情，惟矢口否認有何涉犯違反槍砲彈藥管制條例之犯行
        ，辯稱：證人戊○○有先打電話告訴伊老婆即共同被告
        壬○○說有東西要放在伊車上，但伊不知道證人戊○○
        有放槍枝在伊車上云云；辯護意旨則辯護稱：被告丙○○不曾幫證人戊○○寄藏如附表二、三所示之物，且縱
        使案發當時確有搜索扣得如附表二、三所示之物，惟被
        告丙○○對此毫無知悉，且無證據證明被告丙○○明知
        而故意寄藏，依罪疑唯輕原則，被告丙○○應不構成寄
        藏槍枝罪云云。
      2.扣案如附表二、三所示之物，為司法警察於97年11月18
        日在被告丙○○所駕駛之3721-UV號自小客車內之右前
        座腳踏板上，實施附帶搜索所扣得之物，業如上述，且
        經送內政部警政署刑事警察局以檢視法、性能檢驗法、
        試射法鑑定之結果，分別具殺傷力及為土造金屬滑套，
        詳如附表二、三之鑑定結果欄所示，是此部分之事實堪
        以認定。
      3.被告丙○○雖辯稱如附表二、三所示之物為證人戊○○
        所寄放之物，伊並不知悉證人戊○○有放槍枝在伊車上
        云云，惟查：
        (1)證人戊○○於本院審理時具結證稱：「（97年11月18
          日下午，你有無打電話給丙○○或壬○○說要寄東西
          給他們嗎？）如果我沒記錯，當天我好像有去找他們
          」、「（你有打電話給他們說要寄東西嗎？）沒有」
          、「（當天有去他們五期租屋處去找他們嗎？）如果
          我沒記錯，我好像有過去沒錯」、「（你當天去那邊
          是做何事？）我去找丙○○」、「（97年11月18日這
          一天下午，你有無拿一包東西交給丙○○或壬○○請
          他們幫你保管？）沒有」、「〔97年11月18日下午你
          有無提照片裡這一包藍色袋子，去交給丙○○或劉秀
          惠請他們保管？(提示警卷第51頁照片)〕沒有」、「
          （被告表示你當時有打電話給丙○○，但是是他接的
          ，你跟他說你要搬家，有衣服要寄放？）沒有」、「
          （你沒有打電話給丙○○嗎？）沒有印象」、「（你
          去找他之前，你有無打電話給丙○○？）我去找他之
          前我確定有打電話給他，因為要確定他在不在家，但
          是我沒有印象有說到要寄放東西」、「（你當天去找
          丙○○做什麼？）我們本來就互相有在來往」、「（
          97年11月18日那天，你確定有去找丙○○？）是」、
          「（你去找他做什麼？）吸毒」、「（單純吸毒？）
          是」、「（毒品是你自己帶的還是如何？）我們兩個
          一起出錢買的」、「（去哪裡買？）我不知道，周正
          興幫我買的，我就過去那邊」、「（你去那裡時，劉
          秀惠在嗎？）好像不在，因為有一段時間，我印象不
          是很清楚」、「（丙○○表示說，你有拿一個包包直
          接放在他車上，就是剛剛檢察官提示的袋子？）沒有
          」、「（不是你放的嗎？）不是我放的」、「（你當
          天只是去找他吸毒，沒有要放東西？）是，而且我也
          沒有拿東西去他車上」、「〔審判長提示扣案槍枝予
          證人戊○○（是否看過這些槍枝？）〕有，在丙○○
          他家看過」、「（在他哪一個家看過?）五期租屋處
          這裡」、「（何時的事？）正確時間我記不得」、「
          （多久前？）他出事前」、「（在他家何處看到？）
          我去他家，這些東西我在他哪裡看過」、「（在哪裡
          看過？）桌上」、「（哪裡桌上？）房間桌上」、「
          （哪一間房間？）他那一間是套房」、「（你看到有
          無何反應？）沒有」、「（你跟他是何關係，他怎麼
          會讓你看到槍？）我們之前一起服過刑」等語〔見院
          卷(二)頁247至250〕。
        (2)依證人戊○○之上開證述可知，證人戊○○雖有於97
          年11月18日前往被告丙○○位於臺南市○○路21巷32
          弄22之1號租屋處找被告丙○○，惟證人戊○○僅係
          找被告丙○○施用毒品，且其未寄放任何東西在被告
          丙○○所駕駛之3721-UV號自用小客車上，是尚難認
          為扣案如附表二、三所示之物即為證人戊○○所寄放
          ；另參酌被告丙○○於本院審理時供稱：「（車牌號
          碼3721-UV號自用小客車是誰的？）登記是我，但是
          是戊○○出錢買的」、「（誰在使用？）他本來車子
          要賣掉，但是賣不掉，後面有一陣子是我在使用」、
          「（在97年11月18日以前你用多久？）一個多月」、
          「（都是你在用？）都是我在用」、「（戊○○知道
          這一部車子都是你在使用？）知道」、「（97年11
          月18日被查獲那一天，也是你在使用這一部車子嗎？
          ）是」等語〔見院卷(二)頁271至272〕，是上開自用小
          客車既為被告丙○○在使用，且如附表二、三所示之
          物，為司法警察於97年11月18日在被告丙○○所駕駛
          之3721-UV號自小客車內之右前座腳踏板上，實施附
          帶搜索所扣得，足見扣案如附表二、三所示之物確為
          被告丙○○所持有，雖無積極證據足以證明系爭槍彈
          係案外人戊○○所寄放，而不能認定被告周世昌有寄
          藏之事實，但其持有之事實事證已明，是被告丙○○
          上開辯稱，顯係卸責之詞，洵不足採。
      4.綜上所述，被告丙○○此部分之犯行，事證明確，應依
        法論科。
  三論罪科刑：
    (一)核被告丙○○就所犯上開犯罪事實欄二（即如附表一所示
      ）之犯行，均係犯修正前毒品危害防制條例第4條第1項之
      販賣第一級毒品罪。又被告丙○○販賣毒品海洛因前，所
      持有毒品之低度行為已為各販賣之高度行為吸收，均不另
      論罪。又被告丙○○就上開事實欄三之犯行，係犯槍砲彈
      藥刀械管制條例第8條第4項未經許可，持有可發射子彈具
      有殺傷力之槍枝罪、第12條第4項未經許可，持有子彈罪
      、第13條第4項未經許可，持有手槍主要組成零件罪。公
      訴意旨認被告丙○○係涉犯槍砲彈藥刀械管制條例第8條
      第4項未經許可，寄藏可發射子彈具有殺傷力之槍枝罪、
      第12條第4項未經許可，寄藏子彈罪、第13條第4項未經許
      可，寄藏手槍主要組成零件罪嫌，揆諸上開說明，即有未
      合，惟因二者基本事實同一，而且，持有罪、寄藏罪均係
      規定於同一法條內，法定刑度皆相同，僅係犯罪態樣有所
      不同，是以，本院依法自得逕予審理而無庸變更起訴法條
      。又被告丙○○一行為同時持有扣案如附表二、三所示之
      物，為想像競合犯，應依刑法第55條之規定，從一重罪即
      未經許可持有手槍罪處斷。又被告丙○○所犯如附表一所
      示之販賣第一級毒品罪12罪與未經許可持有手槍罪1罪間
      ，犯意個別，行為互殊，應予分論併罰。
    (二)又被告丙○○曾犯如上開事實欄一所載之前科紀錄，有台
      灣高等法院被告前案紀錄表1份在卷可資佐證，是被告丙○○於有期徒刑執行完畢後5年內，以故意分別再犯上開
      犯罪事實欄二、三之有期徒刑以上之罪，均為累犯，各依
      刑法第47條第1項之規定加重其刑。
    (三)又被告丙○○行為後，毒品危害防制條例業於98年5月20
      日公布修正，並於98年5月22日施行，而依修正後之毒品
      危害防制條例第4條第1項之規定，販賣第一級毒品，就得
      併科罰金部分，由原本新台幣一千萬元以下之罰金，提高
      至新台幣二千萬元以下之罰金，其餘法定刑度雖未改變，
      但上述罰金刑度之變更，已影響行為人刑罰之法律效果，
      自屬法律有變更。又上述修正後之毒品危害防制條例第4
      條第1項規定，其刑度較修正前為重，已如前述，故依刑
      法第2條第1項規定，綜合比較毒品危害防制條例新、舊法
      結果，自以適用被告行為時法律即舊法，較有利於被告。
    (四)按毒品危害防制條例制定之目的，係為防制毒品危害，維
      護國民身心健康，而有販賣第一級毒品者處以死刑或無期
      徒之重刑；然若未依比例原則分別行為人販賣毒品之數量
      、目的及其所造成之危害，一律處以死刑或無期徒刑之重
      刑，自非罰其所當罰刑事政策之目的，亦非為阻絕毒害之
      唯一方法。本院考量被告丙○○販賣海洛因之次數雖有12
      次，惟產生殘害他人身心健康之實害較諸大量販賣毒品予
      不特定多數人施用，藉以牟取暴利之情迥然不同，危害社
      會之程度亦有差別。本院認被告丙○○所犯上開事實欄二
      販賣第一級毒品罪之犯罪情節尚堪憫恕，情輕法重，雖處
      以法定最低刑無刑徒刑仍嫌過重，爰依刑法第59條規定減
      輕其刑。
    (五)茲審酌被告丙○○販賣第一級毒品供他人施用，戕害他人
      身體健康至深且鉅，暨被告販賣毒品之對象、次數、期間
      、情節及未經許可持有具殺傷力之手槍、子彈及槍枝主要
      組成零件，對社會治安及人身安全造成相當之危害、犯後
      態度等一切情狀，分別量處如主文所示之刑及定其應執行
      之刑，並就併科罰金部分均諭知如易服勞役之折算標準，
      以資懲儆。
    (六)沒收：
      1.按查獲之海洛因係第一級毒品，不問屬於犯人與否，應
        沒收銷燬之，此修正後毒品危害防制條例第2條第2項第
        1款、第18條第1項前段分別定有明文。本件扣案之海洛
        因4包，自應依上開規定，宣告沒收併銷燬之。
      2.被告販賣毒品所得計有8000元，爰依修正後毒品危害防
        制條例第19條第1項之規定諭知沒收，如全部或一部不
        能沒收時，以其財產抵償之。
      3.扣案如附表二所示之物均為違禁物，均應依刑法第38條
        第1項第1款規定宣告沒收；至鑑驗時經試射之制式子彈
        1顆及非制式子彈1顆及如附表3所示之子彈，乃經內政
        部警政署刑事警察局鑑定認具殺傷力，惟於鑑定時經實
        際試射滅失，所餘已非原貌之彈頭、彈殼，而失子彈之
        性質，尚非屬違禁物，自毋庸諭知沒收。
貳、無罪部分：
  一公訴意旨略以：
    被告壬○○於97年11月18日下午5時許，因戊○○（涉嫌違
    反槍砲彈藥刀械管制條例部分，業經台灣臺南地方法院檢察
    署檢察官另案偵查中）前往其位於華平路21巷32弄22之1號
    租屋處央請被告壬○○為其寄藏槍枝，被告壬○○即與共同
    被告丙○○（詳前述有罪部分）基於寄藏槍枝、子彈及槍枝
    主要零件之犯意聯絡，同意戊○○將如附表二、三所示之物
    置於共同被告丙○○所駕駛之車牌號碼3721-UV號自用小客
    車後，由共同被告丙○○駕駛該自用小客車搭載被告壬○○
    前往共同被告丙○○位於臺南市○○路○段547巷52號8樓之3
    住處。嗣經警於97年11月18日下午持臺灣臺南地方法院檢察
    署核發之拘票執行拘提後，經共同被告丙○○同意警員搜索
    前揭自用小客車並扣得如附表二、三所示之物及海洛因4小
    包後，始循線查獲上情，因認被告壬○○涉有槍砲彈藥刀械
    管制條例第8條第4項之未經許可，共同寄藏可發射子彈具有
    殺傷力之槍枝罪、第12條第4項之未經許可，共同寄藏子彈
    罪、第13條第4項之未經許可，共同寄藏手槍主要組成零件
    罪嫌云云。
  二按犯罪事實應依證據認定之，無證據不得認定其犯罪事實，
    又不能證明被告犯罪者，應諭知無罪之判決，刑事訴訟法第
    154條第2項、第301條第1項分別定有明文。另按告訴人之告
    訴，係以使被告受刑事訴追為目的，是其陳述是否與事實相
    符，仍應調查其他證據，以資審認，不得僅憑告訴人之指訴
    遽令被告入罪；且告訴人之指訴，須無瑕疵可指，且就其他
    方面調查，又與事實相符，始足採為認定犯罪事實之憑證（
    最高法院30年度上字第816號、52年度臺上字第1300號判例
    意旨參照）。再按，認定不利於被告之事實，須依積極證據
    ，苟積極證據不足為不利於被告事實之認定時，即應為有利
    於被告之認定，更不必有何有利之證據；認定犯罪事實所憑
    之證據，雖不以直接證據為限，間接證據亦包括在內，然而
    無論直接或間接證據，其為訴訟上之證明，須於通常一般之
    人均不致有所懷疑，而得確信為真實之程度者，始得據為有
    罪之認定，倘其證明尚未達於此一程度，而有合理性懷疑存
    在時，即不得遽為被告犯罪之認定（最高法院76年台上字第
    4986號判例意旨亦可資參照）。
  三本件公訴人認被告壬○○涉犯未經許可，共同寄藏可發射子
    彈具有殺傷力之槍枝罪、未經許可，共同寄藏子彈罪、未經
    許可，共同寄藏手槍主要組成零件罪嫌，無非係以被告壬○○之供述、共同被告丙○○之證述，及被告壬○○之台南市
    警察局第五分局指認犯罪嫌疑人紀錄表1份、照片13張、台
    南市警察局第五分局偵查隊偵查佐甲○○職務報告1份作為
    主要之依據。惟被告壬○○堅詞否認有何涉犯上開犯行，辯
    稱：伊根本不知道戊○○寄放的東西是扣案之槍彈，當初戊○○係因為要搬家，說要寄放一袋衣物等語；辯護意旨則辯
    護稱：
    (一)被告壬○○之所以會供述槍械係綽號「世昌」寄放的，係
      因為她知道綽號「世昌」要寄放衣物，扣案槍械係從那包
      衣物查扣，而認定是綽號「世昌」寄放的。惟與戊○○有
      正面接觸之共同被告丙○○在警詢中均供述「戊○○並未
      告知該包衣物內有改造槍彈」，則被告壬○○如何事先知
      悉? 必是警方查扣時，被告壬○○始得知綽號「世昌」所
      寄放之衣物內有槍彈等語；
    (二)就共同被告丙○○於偵查中之具結證詞可知，戊○○係告
      知被告壬○○要寄放衣物，被告壬○○有轉告給共同被告
      丙○○，但戊○○所拿之東西係直接放置於被告丙○○之
      車上，且戊○○來被告丙○○華平路之租屋處時，被告壬○○根本不在家，則被告壬○○既未與戊○○碰面，如何
      有寄藏如附表二、三所示之物之犯意等語。
  四經查：
    (一)扣案如附表二、三所示之物，為司法警察於97年11月18日
      在共同被告丙○○所駕駛之3721-UV號自小客車內之右前
      座腳踏板上，實施附帶搜索所扣得之物，業如上述，且經
      送內政部警政署刑事警察局以檢視法、性能檢驗法、試射
      法鑑定，分別具殺傷力及為土造金屬滑套，業經認定如上
      述。
    (二)公訴人認被告壬○○有未經許可，共同寄藏可發射子彈具
      有殺傷力之槍枝罪、未經許可，共同寄藏子彈罪、未經許
      可，共同寄藏手槍主要組成零件罪嫌，乃以被告壬○○之
      供述、共同被告丙○○之證述，及被告壬○○之台南市警
      察局第五分局指認犯罪嫌疑人紀錄表1份、照片13張、台
      南市警察局第五分局偵查隊偵查佐甲○○職務報告1份作
      為所憑之證據。惟前開資料至多僅能證明如附表二、三所
      示之物為共同被告丙○○所持有，尚不能證明被告壬○○
      對於如附表二、三所示之物具有持有或寄藏之犯意，乃至
      與共同被告丙○○有未經許可，共同寄藏可發射子彈具有
      殺傷力之槍枝罪、未經許可，共同寄藏子彈罪、未經許可
      ，共同寄藏手槍主要組成零件罪之犯意聯絡。
    (三)又證人戊○○於本院審理時具結證稱：伊雖有於97年11
      月18日前往共同被告丙○○位於臺南市○○路21巷32弄22
      之1號租屋處找共同被告丙○○，惟伊僅係找共同被告丙○○施用毒品，且伊未寄放任何東西在共同被告丙○○所
      駕駛之3721-UV號自用小客車上等語，業如上述，是尚難
      證明扣案如附表二、三所示之物即為證人戊○○所寄放。
      另參酌上開自用小客車自警方查扣如附表二、三所示之物
      之一個多月前迄查扣當日，均為共同被告丙○○在使用，
      且被告壬○○於本院審理時供稱：「（在中華西路跟健康
      路口被攔截下來，車上就有那一包東西嗎？）是」、「（
      當時你知道包包裡面是何物品嗎？）不知道」、「（你是
      直到何時知道包包裡面是槍跟子彈？）第五分局時」、「
      （戊○○不是有打電話給你，跟你說要放車上？）有」、
      「（他如何跟你說？）他說要寄衣物在我那邊」、「（你
      如何回答他？）我跟他說再說」、「（你有無跟丙○○說
      ？）有，我有跟他說」、「（丙○○如何回答你？）我忘
      記了，當時我急著要去載小孩」等語〔見院卷(二)頁270至
      271 〕，是被告壬○○是否知悉該包包裡面確有放置如附
      表二、三所示之槍枝、子彈、槍枝主要組成零件，即存有
      合理之懷疑。又按，本件並無證據顯示孫家駒明知陳志斌
      持有改造手槍、子彈，及有何共同持有該槍彈之犯意聯絡
      。林維戊、陳志斌之證詞，亦可證孫家駒未與陳志斌同車
      ，如何明知陳志斌持有槍彈？縱知悉其持有槍彈，但知悉
      並非當然持有之故意，原審逕行推論孫家駒有共同持有之
      故意，自有違誤，最高法院98年度台上字第4156號判決意
      旨可資參照。是依上開最高法院判決意旨可知，縱使被告
      壬○○知悉該包包裡面確有放置如附表二、三所示之物，
      惟仍不能因而逕行推論被告壬○○有共同持有、寄藏之故
      意，乃至如附表二、三所示之物為被告壬○○所持有、寄
      藏。且檢察官並未提出其他證據足以證明被告壬○○與共
      同被告丙○○間具有犯意聯絡及行為分擔，是尚難僅憑如
      附表二、三之物為共同被告丙○○所持有，而被告壬○○
      當時在共同被告丙○○所駕駛之上開自小客車內，即遽認
      被告壬○○係共同持有、寄藏該物，乃至與共同被告丙○○間，具有未經許可，持有可發射子彈具有殺傷力之槍枝
      罪、未經許可，持有子彈罪、未經許可，持有手槍主要組
      成零件罪之犯意聯絡，而論以共同正犯。
    (四)況被告犯罪事實之認定，須有積極證據可為佐證，且基於
      被告無自證己罪之義務，尚不能僅以被告辯詞不足採，遽
      爾認定其有犯罪行為之實行，揆諸刑事訴訟法及最高法院
      判例、判決要旨已反覆申明此旨，自應為被告壬○○有利
      之認定。
    (五)本件公訴人並未提出其他證據以供本院審酌，並證明被告
      壬○○有其他行使未經許可，寄藏可發射子彈具有殺傷力
      之槍枝罪、未經許可，寄藏子彈罪、未經許可，寄藏手槍
      主要組成零件罪之犯行，不能證明被告壬○○之犯罪，依
      據前述說明，依法應為被告壬○○無罪之諭知。
參、末按，證人辛○○於本院審理時，就案情有重要關係之事項
    即其向被告丙○○購買第一級毒品海洛因，具結後為虛偽之
    陳述，此部分涉及刑法第168條偽證罪，由本院依職權告發
    ，由檢察官另案偵查。
據上論斷，應依刑事訴訟法第299條第1項前段、第301條第1項，
修正前毒品危害防制條例第4條第1項，槍砲彈藥刀械管制條例第
8條第4項、第12條第4項、第13條第4項，修正後毒品危害防制條
例第18條第1項前段、第19條第1項，刑法第11條、第2條第1項、
第28條、第47條第1項、第59條、第51條第5款、第42條第3項前
段、第38條第1項第1款，判決如主文。
本案經檢察官庚○○到庭執行職務。
中    華    民    國    99    年    3     月    3     日
          刑事第二庭    審判長法  官  蘇義洲
                              法  官  童來好
                              法  官  黃瑪玲
以上正本證明與原本無異。
如不服本判決，應於收受本判決後10日內，向本院提出上訴書狀
，並應敘述具體理由。其未敘述上訴理由者，應於上訴期間屆滿
後20日內向本院補提理由書狀（均須按他造當事人之人數附繕本
）「切勿逕送上級法院」。
                              書記官  黃玉秀
中    華    民    國    99    年    3     月    3     日
附錄本案論罪科刑法條
毒品危害防制條例第4條第1項
製造、運輸、販賣第一級毒品者，處死刑或無期徒刑；處無期徒
刑者，得併科新臺幣 2 千萬元以下罰金。
槍砲彈藥刀械管制條例第8條第4項
未經許可，持有、寄藏或意圖販賣而陳列第 1 項所列槍枝者，
處 3 年以上10 年以下有期徒刑，併科新臺幣 700 萬元以下罰
金。
槍砲彈藥刀械管制條例第12條第4項
未經許可，持有、寄藏或意圖販賣而陳列子彈者，處 5 年以下
有期徒刑，併科新台幣 300 萬元以下罰金。
槍砲彈藥刀械管制條例第13條第4項
未經許可，持有、寄藏或意圖販賣而陳列第一項所列零件者，處
六月以上五年以下有期徒刑，併科新台幣三百萬元以下罰金。
附表一：
┌──┬───┬────────┬────┬───┬────┬──────┐
│編號│買毒者│販賣時間        │販賣次數│販賣毒│成立罪名│宣告刑      │
│    │      ├────────┤、價格（│品合計│        │            │
│    │      │販賣地點        │新臺幣）│所得（│        │            │
│    │      │                │        │新臺幣│        │            │
│    │      │                │        │）    │        │            │
├──┼───┼────────┼────┼───┼────┼──────┤
│1   │乙○○│97年8月24日晚上8│1次，   │1000元│販賣第一│有期徒刑拾伍│
│    │      │時許            │1000元  │      │級毒品罪│年陸月，販賣│
│    │      ├────────┤        │      │        │毒品所得新臺│
│    │      │乙○○位於台南市│        │      │        │幣壹仟元沒收│
│    │      │安南區○○街101 │        │      │        │，如全部或一│
│    │      │巷116號住處     │        │      │        │部不能沒收時│
│    │      │                │        │      │        │，以財產抵償│
│    │      │                │        │      │        │之，扣案之第│
│    │      │                │        │      │        │一級毒品海洛│
│    │      │                │        │      │        │因肆包（檢驗│
│    │      │                │        │      │        │後淨重壹點伍│
│    │      │                │        │      │        │捌公克）均沒│
│    │      │                │        │      │        │收銷燬      │
├──┼───┼────────┼────┼───┼────┼──────┤
│2   │辛○○│97年9月9日晚上11│1次，500│500元 │販賣第一│有期徒刑拾伍│
│    │      │時許            │元      │      │級毒品罪│年肆月，販賣│
│    │      ├────────┤        │      │        │毒品所得新臺│
│    │      │被告丙○○位於臺│        │      │        │幣伍佰元沒收│
│    │      │南市○區○○路2 │        │      │        │，如全部或一│
│    │      │段527巷17號7樓之│        │      │        │部不能沒收時│
│    │      │3住處           │        │      │        │，以財產抵償│
│    │      │                │        │      │        │之，扣案之第│
│    │      │                │        │      │        │一級毒品海洛│
│    │      │                │        │      │        │因肆包（檢驗│
│    │      │                │        │      │        │後淨重壹點伍│
│    │      │                │        │      │        │捌公克）均沒│
│    │      │                │        │      │        │收銷燬      │
├──┼───┼────────┼────┼───┼────┼──────┤
│3   │辛○○│97年9月11日晚上 │1次，500│500元 │販賣第一│有期徒刑拾伍│
│    │      │10時許          │元      │      │級毒品罪│年肆月，販賣│
│    │      ├────────┤        │      │        │毒品所得新臺│
│    │      │被告丙○○位於臺│        │      │        │幣伍佰元沒收│
│    │      │南市○區○○路2 │        │      │        │，如全部或一│
│    │      │段527巷17號7樓之│        │      │        │部不能沒收時│
│    │      │3住處           │        │      │        │，以財產抵償│
│    │      │                │        │      │        │之，扣案之第│
│    │      │                │        │      │        │一級毒品海洛│
│    │      │                │        │      │        │因肆包（檢驗│
│    │      │                │        │      │        │後淨重壹點伍│
│    │      │                │        │      │        │捌公克）均沒│
│    │      │                │        │      │        │收銷燬      │
├──┼───┼────────┼────┼───┼────┼──────┤
│4   │乙○○│97年9月12日下午5│1次，500│500元 │販賣第一│有期徒刑拾伍│
│    │      │時許            │元      │      │級毒品罪│年肆月，販賣│
│    │      ├────────┤        │      │        │毒品所得新臺│
│    │      │乙○○位於台南市│        │      │        │幣伍佰元沒收│
│    │      │安南區○○街101 │        │      │        │，如全部或一│
│    │      │巷116號住處     │        │      │        │部不能沒收時│
│    │      │                │        │      │        │，以財產抵償│
│    │      │                │        │      │        │之，扣案之第│
│    │      │                │        │      │        │一級毒品海洛│
│    │      │                │        │      │        │因肆包（檢驗│
│    │      │                │        │      │        │後淨重壹點伍│
│    │      │                │        │      │        │捌公克）均沒│
│    │      │                │        │      │        │收銷燬      │
├──┼───┼────────┼────┼───┼────┼──────┤
│5   │辛○○│97年9月13日晚上 │1次，500│500元 │販賣第一│有期徒刑拾伍│
│    │      │10時許          │元      │      │級毒品罪│年肆月，販賣│
│    │      ├────────┤        │      │        │毒品所得新臺│
│    │      │被告丙○○位於臺│        │      │        │幣伍佰元沒收│
│    │      │南市○區○○路2 │        │      │        │，如全部或一│
│    │      │段527巷17號7樓之│        │      │        │部不能沒收時│
│    │      │3住處           │        │      │        │，以財產抵償│
│    │      │                │        │      │        │之，扣案之第│
│    │      │                │        │      │        │一級毒品海洛│
│    │      │                │        │      │        │因肆包（檢驗│
│    │      │                │        │      │        │後淨重壹點伍│
│    │      │                │        │      │        │捌公克）均沒│
│    │      │                │        │      │        │收銷燬      │
├──┼───┼────────┼────┼───┼────┼──────┤
│6   │乙○○│97年9月15日下午5│1次，500│500元 │販賣第一│有期徒刑拾伍│
│    │      │時30分許        │元      │      │級毒品罪│年肆月，販賣│
│    │      ├────────┤        │      │        │毒品所得新臺│
│    │      │乙○○位於台南市│        │      │        │幣伍佰元沒收│
│    │      │安南區○○街101 │        │      │        │，如全部或一│
│    │      │巷116號住處     │        │      │        │部不能沒收時│
│    │      │                │        │      │        │，以財產抵償│
│    │      │                │        │      │        │之，扣案之第│
│    │      │                │        │      │        │一級毒品海洛│
│    │      │                │        │      │        │因肆包（檢驗│
│    │      │                │        │      │        │後淨重壹點伍│
│    │      │                │        │      │        │捌公克）均沒│
│    │      │                │        │      │        │收銷燬      │
├──┼───┼────────┼────┼───┼────┼──────┤
│7   │辛○○│97年9月15日晚上 │1次，500│500元 │販賣第一│有期徒刑拾伍│
│    │      │10時許          │元      │      │級毒品罪│年肆月，販賣│
│    │      ├────────┤        │      │        │毒品所得新臺│
│    │      │被告丙○○位於臺│        │      │        │幣伍佰元沒收│
│    │      │南市○區○○路2 │        │      │        │，如全部或一│
│    │      │段527巷17號7樓之│        │      │        │部不能沒收時│
│    │      │3住處           │        │      │        │，以財產抵償│
│    │      │                │        │      │        │之，扣案之第│
│    │      │                │        │      │        │一級毒品海洛│
│    │      │                │        │      │        │因肆包（檢驗│
│    │      │                │        │      │        │後淨重壹點伍│
│    │      │                │        │      │        │捌公克）均沒│
│    │      │                │        │      │        │收銷燬      │
├──┼───┼────────┼────┼───┼────┼──────┤
│8   │辛○○│97年9月18日晚上 │1次，500│500元 │販賣第一│有期徒刑拾伍│
│    │      │10時許          │元      │      │級毒品罪│年肆月，販賣│
│    │      ├────────┤        │      │        │毒品所得新臺│
│    │      │被告丙○○位於臺│        │      │        │幣伍佰元沒收│
│    │      │南市○區○○路2 │        │      │        │，如全部或一│
│    │      │段527巷17號7樓之│        │      │        │部不能沒收時│
│    │      │3住處           │        │      │        │，以財產抵償│
│    │      │                │        │      │        │之，扣案之第│
│    │      │                │        │      │        │一級毒品海洛│
│    │      │                │        │      │        │因肆包（檢驗│
│    │      │                │        │      │        │後淨重壹點伍│
│    │      │                │        │      │        │捌公克）均沒│
│    │      │                │        │      │        │收銷燬      │
├──┼───┼────────┼────┼───┼────┼──────┤
│9   │辛○○│97年9月26日晚上 │1次，500│500元 │販賣第一│有期徒刑拾伍│
│    │      │10時許          │元      │      │級毒品罪│年肆月，販賣│
│    │      ├────────┤        │      │        │毒品所得新臺│
│    │      │台南縣永康市復國│        │      │        │幣伍佰元沒收│
│    │      │路墓地附近      │        │      │        │，如全部或一│
│    │      │                │        │      │        │部不能沒收時│
│    │      │                │        │      │        │，以財產抵償│
│    │      │                │        │      │        │之，扣案之第│
│    │      │                │        │      │        │一級毒品海洛│
│    │      │                │        │      │        │因肆包（檢驗│
│    │      │                │        │      │        │後淨重壹點伍│
│    │      │                │        │      │        │捌公克）均沒│
│    │      │                │        │      │        │收銷燬      │
├──┼───┼────────┼────┼───┼────┼──────┤
│10  │辛○○│97年9月27日晚上 │1次，500│500元 │販賣第一│有期徒刑拾伍│
│    │      │10時許          │元      │      │級毒品罪│年肆月，販賣│
│    │      ├────────┤        │      │        │毒品所得新臺│
│    │      │被告丙○○位於臺│        │      │        │幣伍佰元沒收│
│    │      │南市○區○○路2 │        │      │        │，如全部或一│
│    │      │段527巷17號7樓之│        │      │        │部不能沒收時│
│    │      │3住處           │        │      │        │，以財產抵償│
│    │      │                │        │      │        │之，扣案之第│
│    │      │                │        │      │        │一級毒品海洛│
│    │      │                │        │      │        │因肆包（檢驗│
│    │      │                │        │      │        │後淨重壹點伍│
│    │      │                │        │      │        │捌公克）均沒│
│    │      │                │        │      │        │收銷燬      │
├──┼───┼────────┼────┼───┼────┼──────┤
│11  │辛○○│97年9月29日晚上 │1次，500│500元 │販賣第一│有期徒刑拾伍│
│    │      │10時許          │元      │      │級毒品罪│年肆月，販賣│
│    │      ├────────┤        │      │        │毒品所得新臺│
│    │      │被告丙○○位於臺│        │      │        │幣伍佰元沒收│
│    │      │南市○區○○路2 │        │      │        │，如全部或一│
│    │      │段527巷17號7樓之│        │      │        │部不能沒收時│
│    │      │3住處           │        │      │        │，以財產抵償│
│    │      │                │        │      │        │之，扣案之第│
│    │      │                │        │      │        │一級毒品海洛│
│    │      │                │        │      │        │因肆包（檢驗│
│    │      │                │        │      │        │後淨重壹點伍│
│    │      │                │        │      │        │捌公克）均沒│
│    │      │                │        │      │        │收銷燬      │
├──┼───┼────────┼────┼───┼────┼──────┤
│12  │己○○│97年10月5日凌晨1│1次，   │2000元│販賣第一│有期徒刑拾陸│
│    │      │時50分許        │2000元  │      │級毒品罪│年，販賣毒品│
│    │      ├────────┤        │      │        │所得新臺幣貳│
│    │      │台南市○○路與和│        │      │        │仟元沒收，如│
│    │      │緯路一段交叉路口│        │      │        │全部或一部不│
│    │      │附近7-11        │        │      │        │能沒收時，以│
│    │      │                │        │      │        │財產抵償之，│
│    │      │                │        │      │        │扣案之第一級│
│    │      │                │        │      │        │毒品海洛因肆│
│    │      │                │        │      │        │包（檢驗後淨│
│    │      │                │        │      │        │重壹點伍捌公│
│    │      │                │        │      │        │克）均沒收銷│
│    │      │                │        │      │        │燬          │
└──┴───┴────────┴────┴───┴────┴──────┘
附表二：
┌──┬───────────────┬────────────────┐
│編號│名稱                          │鑑定結果                        │
├──┼───────────────┼────────────────┤
│1   │改造手槍（槍枝管制編號一一０二│經送內政部警政署刑事警察局以檢視│
│    │０二九六六七號）壹支（含彈匣貳│法、性能檢驗法、試射法鑑定認「係│
│    │個）                          │改造手槍，由仿WALTHER廠PPK/S型辦│
│    │                              │自動手槍製造之槍枝，車通金屬槍管│
│    │                              │內阻鐵而成，擊發功能正常，可供擊│
│    │                              │發適用子彈使用，認具殺傷力」等語│
│    │                              │，有該局97年12月22日刑鑑字第0970│
│    │                              │180196號鑑驗書在卷可資佐證。    │
├──┼───────────────┼────────────────┤
│2   │子彈貳顆（9mm制式子彈）       │經送內政部警政署刑事警察局以檢視│
│    │                              │法、性能檢驗法、試射法鑑定認「均│
│    │                              │係口徑9mm制式子彈，採樣1顆試射，│
│    │                              │可擊發，認具殺傷力」等語，有該局│
│    │                              │97年12月22日刑鑑字第0970180196號│
│    │                              │鑑驗書在卷可資佐證。（原扣案參顆│
│    │                              │，鑑驗時經試射壹顆，餘貳顆）    │
├──┼───────────────┼────────────────┤
│3   │子彈（非制式子彈）貳顆（由金屬│經送內政部警政署刑事警察局以檢視│
│    │彈殼結合直徑8.8±0.5mm金屬彈頭│法、性能檢驗法、試射法鑑定認「均│
│    │而成）                        │係非制式子彈，由金屬彈殼結合直徑│
│    │                              │8.8±0.5mm彈頭而成，採樣1顆試射 │
│    │                              │，可擊發，認具殺傷力」等語，有該│
│    │                              │局97年12月22日刑鑑字第0970180196│
│    │                              │號鑑驗書在卷可資佐證。（原扣案參│
│    │                              │顆，鑑驗時經試射壹顆，餘貳顆）  │
├──┼───────────────┼────────────────┤
│4   │手槍滑套壹支                  │經送內政部警政署刑事警察局以檢視│
│    │                              │法、性能檢驗法、試射法鑑定認「係│
│    │                              │土造金屬滑套」等語，有該局97年12│
│    │                              │月22日刑鑑字第0970180196號鑑驗書│
│    │                              │在卷可資佐證，為槍枝之主要組件零│
│    │                              │件。                            │
└──┴───────────────┴────────────────┘
 附表三：
┌──┬───────────────┬────────────────┐
│編號│名稱                          │鑑定結果                        │
├──┼───────────────┼────────────────┤
│1   │子彈（非制式子彈）壹顆（由金屬│經送內政部警政署刑事警察局以檢視│
│    │彈殼結合直徑8.9mm金屬彈頭而成 │法、性能檢驗法、試射法鑑定認「係│
│    │）                            │非制式子彈，由金屬彈殼結合直徑8.│
│    │                              │9mm彈頭而成，經試射，可擊發，認 │
│    │                              │具殺傷力」等語，有該局97年12月22│
│    │                              │日刑鑑字第0970180196號鑑驗書在卷│
│    │                              │可資佐證。                      │
│    │                              │                                │
└──┴───────────────┴────────────────┘

司法院資訊處製作；財團法人民間司法改革基金會備份。
